【裁判字號】    95,易,824
【裁判日期】    950808
【裁判案由】    竊盜
【裁判全文】
臺灣臺南地方法院刑事判決               95年度易字第824號
公  訴  人  臺灣臺南地方法院檢察署檢察官
被      告  乙○○
                    現羈押於臺灣臺南看守所
上列被告因竊盜案件，經檢察官提起公訴（九十五年度偵字第八
五六二號），被告就犯罪事實為有罪之陳述，本院裁定進行簡式
審判程序，判決如下：
    主  文
乙○○攜帶兇器竊盜未遂，累犯，處有期徒刑捌月，扣案之鐵鋸
、電鑽、老虎鉗子、剪刀、板手、一字型螺絲起子及十字型螺絲
起子各壹支均沒收。
    事實及理由
一、犯罪事實：
    乙○○前因竊盜案件，經臺灣高雄地方法院以八十八年度易
    字第一八一號判處有期徒刑三年六月，並應於刑之執行前，
    令入勞動場所強制工作三年，嗣經臺灣高等法院高雄分院以
    八十八年度上訴字第六三八號判決駁回上訴而告以確定，並
    於九十四年九月十八日縮刑假釋期滿，以已執行論，仍不知
    悔改。竟意圖為自己不法之所有，於民國九十五年五月二十
    六日一時五十五分許，在臺南縣永康市○○街九十號前，持
    可供兇器用之螺絲起子等工具，先行破壞甲○○所有車號六
    五八二─ＬＹ號自用小客車之車窗及汽車警報器後（毀損部
    分未據告訴）（起訴書原未載明「毀損部分未據告訴」之事
    實，惟經蒞庭檢察官當庭更正如上），著手竊取車內音響時
    ，適有巡邏員警經過，乙○○見狀趕緊下車，惟仍被巡邏員
    警當場發現，並扣得鐵鋸、電鑽、老虎鉗子、剪刀、板手、
    一字型螺絲起子及十字型螺絲起子各一支等工具，而未得逞
    。
二、本件係經被告乙○○於準備程序當庭表示認罪，而經本院裁
    定以簡式審判程序加以審理，有本院九十五年五月十日準備
    程序筆錄可資佐證，則依據刑事訴訟法第二百七十三條之二
    、同法第一百五十九條第二項之規定，不適用傳聞法則有關
    限制證據能力之相關規定，合先敘明。
三、前項犯罪事實，有下列事證足資證明：
  (一)被告於本院審理時之自白。
  (二)證人即被害人甲○○之證詞。
  (三)扣押書、刑案現場照片十五張及扣案之鐵鋸、電鑽、老虎鉗
    子、剪刀、板手、一起起子、十字起子各一支等物。
四、按刑法第三百二十一條第一項第三款之攜帶兇器竊盜罪，係
    以行為人攜帶兇器竊盜為其加重條件，此所謂兇器，其種類
    並無限制，凡客觀上足對人之生命、身體、安全構成威脅，
    具有危險性之兇器均屬之，且祇須行竊時攜帶此種具有危險
    性之兇器為已足，並不以攜帶之初有行兇之意圖為必要，是
    以，螺絲起子、鉗子等一般家庭日常工具，只要客觀上足對
    人之身體、生命構成威脅，即屬該款所指之兇器，最高法院
    七十九年臺上字第五二五三號判例意旨及司法院七十四年廳
    刑一字第三一三號函可資參照。茲被告竊取汽車音響所使用
    或預備使用之鐵鋸、電鑽各一支及螺絲起子二支，均是鐵製
    品，長度分別為四十五公分、三十公分（前端鐵製尖銳部位
    長度為六公分）及十八公分、十七公分，客觀上既具有危險
    性，且質地堅硬，足以傷害人之身體及危害人之生命，顯具
    危險性，應認係屬刑法第三百二十一條第一項第三款之兇器
    至明。故核被告乙○○所為，係犯刑法第三百二十一條第二
    項、第一項第三款之攜帶兇器竊盜未遂罪（起訴書原雖記載
    被告另涉犯刑法第三百五十四條毀損罪嫌，惟被害人甲○○
    於警、偵訊時並未提出毀損告訴，於本院審理時亦陳明不提
    出毀損告訴，則起訴書所載之刑法第三百五十四條毀損罪嫌
    諒係贅引，而蒞庭檢察官亦當庭更正起訴法條僅有刑法第三
    百二十一條第二項、第一項第三款之規定，故本院自無庸審
    酌毀損之事實，附此敘明）。被告已著手於上開犯罪行為之
    實行而不遂，為未遂犯，爰依刑法第二十五條第二項規定，
    按既遂犯之刑度減輕之。至於現行刑法第二十五條第二項，
    與修正施行前刑法第二十六條規定之文字內容均相同，應僅
    係體例條項之挪移，自無法律變更之比較問題，附此敘明。
    又被告有如事實及理由欄一、所述之前案科刑及執行紀錄，
    有卷附臺灣高等法院被告前案紀錄表可稽，其受有期徒刑之
    執行完畢，五年以內再故意犯本件有期徒刑以上之罪，依修
    正施行前後之刑法第四十七條規定，均構成累犯，故修正施
    行後之刑法第四十七條規定對被告而言並無有利之情形，爰
    依修正施行後刑法第二條第一項前段規定，應逕依修正施行
    前之刑法第四十七條規定論以累犯，並加重其刑，並依法遞
    加重之。爰審酌被告不思努力工作賺取正當酬勞，竟貪圖不
    法利益，意圖行竊以獲取財物，毫無他人所有物之概念，且
    攜帶兇器竊盜造成社會及他人之危害與不安，前又已有八次
    竊盜前科，素行非常不良，惟衡其犯後坦承犯行，態度尚佳
    等一切情狀，量處如主文所示之刑，以資懲儆。末者，扣案
    之鐵鋸、電鑽、老虎鉗子、剪刀、板手、一字型螺絲起子及
    十字型螺絲起子各一支，均是被告所有持以供本案竊盜所用
    或預備使用之物，業據被告陳明在卷（見本院卷第四三頁）
    ，故均應依刑法第三十八條第一項第二款規定宣告沒收。
據上論斷，應依刑事訴訟法第二百七十三條之一第一項、第二百
九十九條第一項前段，刑法第三百二十一條第二項、第一項第三
款、第二十五條第二項、第三十八條第一項第二款，修正施行前
刑法第四十七條，判決如主文。
本案經檢察官羅瑞昌到庭執行職務
中    華    民    國    95    年    8     月    8     日
                        刑事第六庭  法  官  陳映佐
以上正本證明與原本無異。
如不服本判決，應於判決送達後十日內，向本院提出上訴狀。
                                    書記官  鄭吉裕
中    華    民    國    95    年    8     月    8     日
附錄法條：
刑法第三百二十一條第一項第三款、第二項：
犯竊盜罪而有左列情形之一者，處六月以上、五年以下有期徒刑
：
三、攜帶兇器而犯之者。
前項之未遂犯罰之。


司法院資訊處製作；財團法人民間司法改革基金會備份。
